【裁判字號】    95,抗,196
【裁判日期】    950713
【裁判案由】    聲請沒入保證金
【裁判全文】
臺灣高等法院高雄分院刑事裁定           95年度抗字第196號
抗  告  人  臺灣高雄地方法院檢察署檢察官
受  刑  人  甲○○
上列抗告人因聲請沒入保證金案件，不服臺灣高雄地方法院中華
民國95年5 月26日裁定（95年度聲字第1858號），提起抗告，本
院裁定如下：
    主  文
抗告駁回。
    理  由
一、本件原審以：(一)聲請意旨略稱：受刑人甲○○因殺人等案件
    ，於審理中經本院指定保證金額新臺幣（下同）50,000元，
    經具保人李隆和提出現金保證後，將受刑人釋放，茲以受刑
    人於臺灣高雄地方法院檢察署執行時逃匿，爰聲請將具保人
    原繳納上開保證金沒入等語。(二)按受死刑、徒刑或拘役之諭
    知，而未經羈押者，檢察官於執行時，應傳喚之，傳喚不到
    者，應行拘提；又具保之被告逃匿者，應命具保人繳納指定
    之保證金額，並沒入之。不繳納者，強制執行。保證金已繳
    納者，沒入之，刑事訴訟法第469 條第1 項、第118 條第1
    項、第121 條第1 項分別定有明文。是應受執行之被告經合
    法傳喚、拘提，無正當理由拒不到案執行者，始得據以認定
    其已逃匿而依前揭規定沒入具保人繳納之保證金；倘執行命
    令或通知未向被告為合法送達者，即難逕沒入具保人繳納之
    保證金。又倘具保人未受合法通知，致無從準時帶同被告到
    案執行，亦不得逕予裁定沒入具保人之保證金，臺灣高等法
    院85年度抗字第12號裁判亦明揭此旨。末按刑事訴訟文書之
    送達，除有特別規定外，準用民事訴訟法之規定，刑事訴訟
    法第62條定有明文。依民事訴訟法第138 條第1 項、第2 項
    規定，送達不能依前二條規定為之者，得將文書寄存送達地
    之自治或警察機關，並作送達通知書2 份，1 份黏貼於應受
    送達人住居所、事務所、營業所或其就業處所門首，另1 份
    置於該送達處所信箱或其他適當位置以為送達。寄存送達，
    自寄存之日起，經十日發生效力。(三)經查，本件聲請人依具
    保人戶籍住所發函通知具保人帶同受刑人遵期到案接受執行
    之追保函，係於95年5 月4 日寄存於高雄縣警察局仁武分局
    仁武分駐所，而具保人應攜同受刑人到案之日期則為95年5
    月9 日，有臺灣高雄地方法院檢察署送達證書1 紙在卷可按
    ，衡諸前揭說明，本件追保函顯然未經合法送達，故聲請人
    之聲請於法未合，駁回聲請人沒入保證金之聲請等情。
二、抗告意旨略以：本件聲請人依具保人戶籍住所發函通知具保
    人帶同受刑人遵期到案接受執行之追保函，雖係於95年5 月
    4 日寄存於高雄縣警察局仁武分局仁武分駐所，但上開追保
    函業經具保人李隆和於95年5 月8 日親自前往高雄縣警察局
    仁武分局仁武分駐所領取，有高雄縣警察局仁武分局仁武分
    駐所簽收簿影本1 紙在卷可證，故本件追保函已合法送達於
    具保人，原審未審酌此項證據，駁回本件之聲請，尚有未合
    ，爰依法提起抗告，請撤銷原裁定云云。
三、按刑事訴訟文書之送達，除有特別規定外，準用民事訴訟法
    之規定，刑事訴訟法第62條定有明文。又依民事訴訟法第13
    8 條第1 項、第2 項規定，送達不能依前2 條規定為之者，
    得將文書寄存送達地之自治或警察機關，並作送達通知書2
    份，1 份黏貼於應受送達人住居所、事務所、營業所或其就
    業處所門首，另1 份置於該送達處所信箱或其他適當位置以
    為送達。寄存送達，自寄存之日起，經10日發生效力。而該
    條並未另規定如受送達人於寄存之日起10日內領取文書者，
    自領取之日生效。即應依該法條規定，不論受送達人是否於
    寄存之日起10日內領取，其寄存之效力均應自寄存之日起，
    經10日發生，不因受送達人是否於寄存之日起10日內領取而
    異其認定。查本件追保函，既係於95年5 月4 日寄存於高雄
    縣警察局仁武分局仁武分駐所，而追保函所載具保人應帶同
    受刑人到案之日期則為95年5 月9 日，已如上述，本件追保
    函顯然未經合法送達，聲請人之聲請於法未合，原審因而駁
    回聲請人之聲請，核無不合。本件抗告，並無理由，應予駁
    回。
據上論結，應依刑事訴訟法第412 條，裁定如主文。
中    華    民    國    95    年    7     月    13    日
            刑事第五庭  審判長法  官  曾永宗
                              法  官  陳  箐
                              法  官  任森銓
以上正本證明與原本無異。
不得再抗告。
中    華    民    國    95    年    7     月    13    日
                              書記官  蘇恒仁


司法院資訊處製作；財團法人民間司法改革基金會備份。
